臺灣高雄地方法院刑事判決　　　　　　　100年度侵訴字第7號
公　訴　人　臺灣高雄地方法院檢察署檢察官
被　　　告　陳哲文
選任辯護人　劉家榮律師
被　　　告　林俊滄
選任辯護人　柳聰賢律師
上列被告等因妨害性自主等案件，經檢察官提起公訴（99年度偵
字第34152 、36401號），本院判決如下：
    主  文
陳哲文犯如附表一編號1 至7 所示之罪，共柒罪，各處如附表一
編號1 至7 所示之刑。應執行有期徒刑壹拾貳年。
林俊滄犯如附表二編號1 至5 所示之罪，共伍罪，各處如附表二
編號1 至5 所示之刑。應執行有期徒刑玖年。
林俊滄其餘被訴對未滿十四歲之女子為性交未遂罪部分，無罪。
    事  實
一、陳哲文、林俊滄、王宏吉（檢察官另以99年度偵字第35282
    號起訴，經本院100 年度侵訴字第21號判處有期徒刑15年2
    月）3 人係朋友，其等自民國96年間起，即透過陪喝咖啡、
    唱歌或跳舞即支付鐘點費之方式，藉以認識未成年少女，或
    經由該等未成年少女之介紹進而認識其他未成年少女，再伺
    機向未成年少女說明「洗澡」（包括以手撫摸胸部及陰道外
    、以手指伸進陰道內或以生殖器摩擦陰道外等行為）、「拗
    腳」（即以男性生殖器插入女性陰道內之行為）等性交易之
    方式及價錢。陳哲文、林俊滄與該等未成年少女認識後，陳
    哲文即分別於附表一所示之時間、地點，分別與代號0000-0
    000 （82年4 月生，姓名、年籍詳卷，下稱A 女）、0000-0
    000 （85年11月生，姓名、年籍詳卷，下稱B 女）、0000-0
    000 （85年11月生，姓名、年籍詳卷，下稱C 女）、0000-0
    000 （84年12月生，姓名、年籍詳卷，下稱D 女）等女子，
    為附表一所示之猥褻、性交行為；林俊滄則分別於附表二所
    示之時間、地點，與A 女、B 女、D 女及代號0000 -0000（
    84年2 月生，姓名、年籍詳卷，下稱E 女）、0000-0000 （
    85年3 月生，姓名、年籍詳卷，下稱F 女）等女子，為附表
    二所示之猥褻、性交行為。
二、嗣為警接獲線報，向本院聲請對林俊滄實施通訊監察，並對
    陳哲文、林俊滄跟監調查，進而於99年10月28日16時51分，
    在高雄市○○區○○路215 號「杜拜汽車旅館」108 號房間
    執行搜索，當場查獲陳哲文與A 女在該房間內為性交易，並
    扣得陳哲文所有，與本案犯罪無關之KY潤滑劑1 條、UTEC牌
    及MOTOROLA牌手機各1 支、威而剛空藥盒1 個、電話簿等物
    。並於同日18時許，在高雄市○○區○○街2 號「亞歷山大
    精品汽車旅館」206 號房間執行搜索，當場查獲B 女、C 女
    在該房間浴室內洗澡，林俊滄則在該房間床上預備待C 女洗
    澡後與其為性交易，並扣得林俊滄所有與本案犯罪無關之情
    趣用品跳蛋1 個、莉莎潤滑劑1 條、PHS 牌、三星Anycall
    牌手機各1 支等物，進而循線查獲上情。
三、案經A 女、代號0000-0000A（即A 女之母，姓名、年籍詳卷
    ）、代號0000-0000A（即B 女之父，姓名、年籍詳卷）訴由
    內政部警政署刑事警察局、高雄市政府警察局移請臺灣高雄
    地方法院檢察署檢察官偵查起訴。
    理  由
壹、證據能力部分
一、按被告以外之人於審判外之陳述雖不符刑事訴訟法第159 條
    之1 至之4 等4 條之規定，而經當事人於審判程序同意作為
    證據，法院審酌該言詞陳述或書面陳述作成時之情況，認為
    適當者，亦得為證據；當事人、代理人或辯護人於法院調查
    證據時，知有刑事訴訟法第159 條第1 項不得為證據之情形
    ，而未於言詞辯論終結前聲明異議者，視為有前項之同意，
    同法第159 條之5 定有明文。本件證人即被害人A 女、B 女
    、C 女、D 女、E 女、F 女等人於警詢中所為陳述，其等性
    質雖屬傳聞證據，惟其等所為之上開警詢筆錄內容，業經本
    院審理時予以提示並告以要旨，且各經檢察官、辯護人及被
    告表示意見。當事人或辯護人已知上述筆錄乃傳聞證據，且
    均未於言詞辯論終結前對該筆錄內容異議，依上開規定，是
    其等於警詢中之證言應具有證據能力。
二、按被告以外之人於偵查中向檢察官所為陳述，除顯有不可信
    之情況者外，得為證據，同法第159 條之1 第2 項定有明文
    。本件證人A 女、B 女、C 女、D 女、E 女、F 女等人於檢
    察官偵查中所為之陳述，其等未曾提及檢察官在偵查時有不
    法取供之情形，反對該項供述得具有證據能力，亦未釋明上
    開供述有顯不可信之情況，依上說明，其等於偵查中之證言
    自均具有證據能力。
貳、有罪部分
一、就陳哲文涉犯附表一編號1至7所示之犯行
  (一)就被告陳哲文被訴附表一編號1 所示對A 女涉犯刑法第227
    條第4 項之對14歲以上未滿16歲之女子為猥褻罪、兒童及少
    年性交易防制條例第22條第1 項與未滿16歲之人為性交易罪
    之犯行部分訊據被告陳哲文供稱伊曾與A 女在「漁人碼頭享
    溫馨KTV 」唱歌等語，惟矢口否認在該KTV 廁所內對A女 為
    猥褻及性交易之犯行，並辯稱伊不太記得A 女之年紀，且當
    天沒有帶她到廁所摸她胸部及下體，亦未給予A 女1000 元
    作為性交易之代價云云。經查：
  1.A 女係透過綽號「小佩」（性名、年籍詳卷）之介紹，在「
    漁人碼頭享溫馨KTV 」唱歌時與被告陳哲文及王宏吉、林俊
    滄認識，當天陳哲文向A 女表示摸胸部及下體共1000元，經
    A 女同意後，即與陳哲文進入該KTV 廁所內讓他以手撫摸其
    胸部及下體乙節，業據證人A 女於案發當日警詢中證述在卷
    （警1 卷第頁2 ），且證人A 女於檢察官訊問及本院審理時
    亦均具結證稱陳哲文第一次在綽號「小佩」之女子帶伊至「
    漁人碼頭享溫馨KTV 」唱歌時，陳哲文將伊帶進廁所內撫摸
    伊胸部及下體，並給伊1000元等語（偵2 卷第43頁、本院(一)
    卷第21 5頁），針對她係透過綽號「小佩」之女子之介紹，
    在「漁人碼頭享溫馨KTV 」認識被告陳哲文，隨後由被告陳
    哲文將她帶進廁所內，並談妥撫摸胸部及下體之代價1000元
    後，被告陳哲文即出手撫摸A 女之胸部及下體，事後並給她
    1000元等節，前後證述始終一致，應堪採信。
  2.按A 女係82年4 月16日生，有卷附A 女真實姓名對照表（彌
    封卷內）可按。而證人A 女於警詢中證稱伊只記得第一次與
    陳哲文認識時是在伊國中二年級下學期，約96年4 月份，正
    確時間忘記了（警1 卷第2 頁），於本院審理時則具結證稱
    伊忘記第一次與陳哲文見面的確切時間，只記得是在國中二
    年級下學期快結束，當時是夏天，伊在警詢做筆錄時有跟女
    警說「伊忘記確切時間，大概是在4 、5 、6 月，這三個月
    其中一個月」等語（本院(二)卷第221 至222 頁），顯見證人
    A 女對於與被告陳哲文第一次性交易，讓被告陳哲文撫摸胸
    部及下體，並獲得1000元代價之確切發生日期，已經忘記，
    然因A 女係82年4 月16日生，在無積極證據證明被告陳哲文
    與A 女該次性交易是在96年4 月16日以前之情下，基於罪疑
    惟輕原則，自應認被告陳哲文對A 女該次猥褻及性交易之犯
    行，係在96年4 月16日後某日，較有利於被告。
  3.被告陳哲文雖辯稱伊不太記得A 女之年紀云云。惟查，陳哲
    文於96年夏天與A 女初次見面時，即向A 女詢問是幾年次，
    A 女並向他表示是82年次，也講出生年月日，因為陳哲文表
    示生日可以叫他辦生日乙節，業據證人A 女於檢察官訊問時
    具結證述在卷（偵2 卷第42頁），而證人A 女尚在求學階段
    ，涉世未深，與被告陳哲文間復無仇怨或金錢糾紛，本人亦
    未對被告陳哲文表示提出告訴，衡情實無誣指被告之理。是
    證人A 女證稱陳哲文於第一次見面時即向她詢問是幾年次，
    伊並向他表示是82年次，也講出生年月日乙節，應堪採信。
    故本件案發當時被告陳哲文當應清楚A 女是未滿16歲之女子
    。是被告陳哲文上揭所辯，顯屬事後卸責之詞，不值採信。
    被告陳哲文另辯稱當天沒有帶A 女到廁所摸她胸部及下體，
    亦未付給A 女1000元作為性交易之代價云云。惟查，A 女就
    伊係透過綽號「小佩」之女子之介紹，在「漁人碼頭享溫馨
    KTV 」認識被告陳哲文，隨後由被告陳哲文將伊帶進廁所內
    ，並談妥撫摸胸部及下體之代價1000元後，陳哲文即出手撫
    摸其胸部及下體，並給她1000元等節，前後證述始終一致，
    且A 女事後於99年10月28日復與被告陳哲文相約再次進行性
    交易（詳如(二)所述），顯見2 人彼此間亦無嫌隙，衡情A 女
    亦無設詞構陷被告陳哲文之理。是被告陳哲文上揭所辯，亦
    不足採。
  4.綜上所述，被告陳哲文與A 女為性交易及對其為猥褻之犯行
    ，事證明確，堪以認定。
  (二)就被告陳哲文被訴附表一編號2 所示對A 女涉犯兒童及少年
    性交易防制條例第22條第2 項之18歲以上之人與16歲以上未
    滿18歲之人為性交易罪之犯行部分
  1.訊據被告陳哲文坦承於附表一編號2 所示時、地，以3000元
    為代價與A 女為性交易，除出手撫摸A 女之胸部及下體外，
    並將手指插入A 女陰道內，A 女並為伊打手槍（本院(二)卷第
    148 頁），核與A 女於警詢、檢察官訊問及本院審理時具結
    均證稱遭警查獲當日與陳哲文講好性交易代價3000元後，雙
    方約到「杜拜夢幻汽車旅館」，陳哲文在該汽車房間內有撫
    摸她胸部、下體，並以手指插入陰道內，她也幫陳哲文打手
    槍等語（警1 卷第1 至2 頁、偵2 卷第42頁、本院(一)卷第22
    6 至228 頁），大致相符，足認被告陳哲文上揭自白，核與
    事實相符，應堪採信。
  2.而A 女係82年4 月生，於99年10月28日與被告陳哲文為性交
    易當時係16歲以上未滿18歲之人，亦有卷附A 女真實姓名對
    照表（彌封卷內）可按。此外復有A 女指認被告陳哲文之照
    片（警1 卷第7 頁背面）、查扣物品照片（警2 卷第1 頁上
    方）、內政部警政署刑事警察局扣押筆錄及扣押物品目錄表
    （偵1 卷第33至36頁）在卷可稽。是被告陳哲文對A 女涉犯
    18歲以上之人與16歲以上未滿18歲之人為性交易罪之犯行，
    事證明確，亦堪認定。
  (三)就被告陳哲文被訴附表一編號3 、4 所示對B 女涉犯刑法第
    22 7條第1 項之對未滿14歲之女子為性交罪、兒童及少年性
    交易防制條例第22條第1 項與未滿16歲之人為性交易罪之犯
    行部分
    訊據被告陳哲文供稱伊曾跟綽號「台妞」之女子說要摸B 女
    之胸部及下體並給2000元之代價，並曾摸B 女一側胸部，及
    給她2000元等語，惟矢口否認對B 女為性交行為，亦否認於
    99年8 月底某日再次與B 女為性交易之犯行，並辯稱伊不知
    道B 女未滿14歲，因為她看起來很高大，且綽號「台妞」介
    紹B 女認識後，僅有該次與B 女為性交易，當時僅摸她一側
    胸部，就遭B 女辱罵，沒有以手繼續撫摸其下體或將手指插
    入其陰道內，亦沒印象曾於99年8 月底，再打電話約B 女赴
    汽車旅館為性交易云云。經查：
  1.B 女係透過綽號「台妞」（姓名、年籍詳卷）之介紹，於99
    年8 月中旬，在「御宿汽車旅館」與被告陳哲文為性交易乙
    節，業據證人B 女於警詢中證述在卷（警1 卷第13頁），且
    被告陳哲文對於曾跟綽號「台妞」之女子說要以2000元之代
    價撫摸B 女之胸部及下體，亦未爭執（本院(一)卷第142 頁）
    ，並表示該次性交易有出手撫摸B 女一側胸部（本院(一)卷第
    136 頁），顯見被告陳哲文確於99年8 月中旬某日，曾透過
    綽號「台妞」之介紹與B 女為性交易，應堪認定。而該次性
    交易之內容，被告陳哲文除撫摸B 女之胸部外，並以手撫摸
    B 女之下體，及以生殖器摩擦B 女陰道外側，並將手指插入
    B 女之陰道內乙節，復據證人B 女於檢察官訊問及本院審理
    時均證稱第一次與陳哲文一起洗澡時有脫光衣服，陳哲文有
    摸伊胸部及下體，並將手指放進去伊的陰道內，代價是2000
    元（偵2 卷第27至28頁、本院(一)卷第232 至233 頁），於本
    院審理時並證稱過程中陳哲文有以其生殖器摩擦伊的下體，
    因為本來講好「洗澡」而已，並不包括讓他以生殖器摩擦伊
    的下體，所以伊有罵他（本院(一)卷第252 至253 頁），顯見
    被告陳哲文透過綽號「台妞」介紹與B 女該次性交易過程，
    除以手撫摸B 女胸部外，尚以手撫摸B 女之下體，及以生殖
    器摩擦她的陰道外，甚至以手指插入B 女之陰道內之事實，
    亦堪認定。
  2.陳哲文另於99年8 月底某日再打電話約B 女「洗澡」，經B
    女同意後即赴「御宿汽車旅館」與陳哲文為性交易，陳哲文
    於該次性交易過程，亦出手撫摸B 女之胸部及下體，並以手
    指插入其陰道內，事後付給B 女2000元乙節，復據證人B 女
    於警詢、檢察官訊問及本院審理時證述在卷（警1 卷第13頁
    、偵2 卷第28、30頁、本院(一)卷第231 至235 頁），而B女
    與被告陳哲文並無宿怨，事後甚至還於同年9 月間介紹C女
    一起與陳哲文為性交易（詳理由欄貳、一、(四)所述），衡情
    亦無誣陷被告陳哲文之理。是被告陳哲文曾於99年8 月底又
    與B 女再次為性交易，並以手撫摸B 女之胸部及下體，並以
    手指插入B 女之陰道內之事實，亦堪認定。
  3.按B 女係85年11月生，有卷附B 女真實姓名對照表（彌封卷
    內）可按，被告陳哲文與B 女為性交易，進而發生性交行為
    之時間，分別係在99年8 月中旬某日、99年8 月底某日，案
    發當時B 女均為未滿14歲之女子，堪以認定。
  4.被告陳哲文雖辯稱伊不知道B 女未滿14歲，因為她看起來很
    高大云云。惟查，被告陳哲文透過綽號「台妞」女子之介紹
    認識B 女時，即向B 女詢問幾年次，B 女並據實告知她係85
    年次乙節，業據B 女於警詢及本院審理時證述在卷（警1 卷
    第13頁、本院(一)卷第241 頁），足認被告陳哲文於99年8 月
    間與B 女為性交易之時，應可預見B 女可能係未滿14歲之女
    子。是被告陳哲文辯稱伊不知道B 女未滿14歲云云，顯非可
    採。又被告陳哲文另辯稱伊僅透過綽號「台妞」之介紹與B
    女性交易1 次，該次也僅摸她一側胸部，沒有以手撫摸其下
    體或將手指插入其陰道內，亦未於99年8 月底，再打電話約
    B 女赴汽車旅館為性交易云云。惟查，被告陳哲文除第一次
    是在99年8 月中旬透過「台妞」之介紹，及第三次在99 年9
    月間，由B 女介紹C 女一起為性交易外，另外一次亦是在99
    年8 月間，由陳哲文主動打電話予B 女，地點一樣約在「御
    宿汽車旅館」乙節，迭業據證人B 女於警詢、檢察官訊問及
    本院審理時證述在卷（警1 卷第13頁、偵2 卷第27至30頁、
    本院(一)卷第243 至246 頁），顯見B 女與陳哲文發生性交易
    除第一次是透過「台妞」之介紹，及第三次是與C 女一起前
    往外，尚有一次是陳哲文主動打電話約B 女為性交易。故被
    告陳哲文辯稱忘記是否曾與B 女為第二次性交易云云，顯屬
    卸責之詞，不值採信。
  5.綜上所述，被告陳哲文曾分別於99年8 月中旬透過綽號「台
    妞」之介紹，及同年8 底月主動以電話與B 女相約赴「御宿
    汽車旅館」為性交易，過程中除撫摸B 女之胸部及下體、以
    手指插入B 女陰道內外，及第一次性交易過程甚至以生殖器
    摩擦B 女陰道外之犯行，事證明確，堪以認定。
  (四)就被告陳哲文被訴附表一編號5 所示對B 女涉犯刑法第227
    條第1 項之對未滿14歲之女子為性交罪、兒童及少年性交易
    防制條例第22條第1 項與未滿16歲之人為性交易罪，及對C
    女涉犯刑法第227 條第2 項之對未滿14歲之女子為猥褻罪、
    兒童及少年性交易防制條例第22條第1 項與未滿16歲之人為
    性交易罪之犯行部分
    訊據被告陳哲文供稱B 女曾帶C 女與伊一起為性交易，過程
    中並出手撫摸C 女胸部及下體，以及撫摸B 女胸部，事後並
    給予B 女、C 女各2000元等語，惟矢口否認對未滿14歲之女
    子為性交之犯行，並辯稱伊未注意B 女、C 女是否未滿14歲
    ，當天也未將手指插入B 女之陰道內云云。經查：
  1.按C女係85年11月生，有卷附C 女真實姓名對照表（彌封卷
    內）可按，而被告陳哲文與C 女為性交易，進而發生猥褻行
    為之時間，係在99年9 月間，是案發當時C 女為未滿14歲之
    女子，應堪認定。
  2.而B 女與C 女因缺錢花用，於99年9 月間某日，由B 女打電
    話給陳哲文，並表示要介紹同學一起與其「洗澡」，陳哲文
    即與B 女相約在高雄市○○○路「御宿汽車旅館」某房間內
    見面，並以手分別撫摸B 女、C 女之胸部及下體，事後並分
    別給予B 女、C 女各2000元之事實，業據被告陳哲文供述在
    卷（本院(二)卷第143 頁），核與證人B 女、C 女於警詢、檢
    察官訊問及本院審理時亦均證稱陳哲文有與其等性交易，並
    分別撫摸其等胸部及下體，事後並分別各給予2000元等語（
    警1 卷第13、21至22頁、偵2 卷第28至31頁、本院(一)卷第23
    5 至23 6頁、本院(二)卷第40至43頁）相符。是被告陳哲文於
    99 年9月間某日，與B 女、C 女一起為性交易，並以手分別
    撫摸B 女、C 女之胸部及下體，事後並分別給予B 女、C 女
    各20 00 元之事實，堪以認定。而該次性交易過程，陳哲文
    除以手撫摸B 女、C 女之胸部及下體外，並以生殖器摩擦B
    女、C 女之下體外側之事實，復據證人B 女於檢察官訊問時
    證稱陳哲文有將他的生殖器放到我們陰道口，沒有放進去（
    偵2 卷第28頁），及證人C 女於檢察官訊問時證稱陳哲文有
    以他的性器官摩擦我的陰道口，沒有放進去（偵2 卷第31頁
    ）。且證人B 女於檢察官訊問及本院審理時均證稱與C 女一
    起與陳哲文性交易這次陳哲文有以手指插入其陰道內（偵2
    卷第30頁、本院(一)卷第236 頁），是被告陳哲文於該次性交
    易過程，除以手撫摸B 女、C 女之胸部及下體外，並以生殖
    器摩擦B 女、C 女2 人下體外側，及以手指插入B 女陰道內
    之事實，亦堪認定。
  3.被告陳哲文雖辯稱伊未注意B 女、C 女未滿14歲云云。惟查
    ，被告陳哲文透過綽號「台妞」女子之介紹認識B 女時，即
    向B 女詢問幾年次，並獲知B 女係85年次乙節，業據B 女於
    警詢及本院審理時證述在卷（警1 卷第13頁、本院(一)卷第24
    1 頁），而被告陳哲文透過B 女介紹同學C 女時，即知C女
    為國中生，且亦向C 女詢問其出生年次，復據證人C 女於警
    詢及本院審理時證述在卷（警1 卷第22頁、本院(二)卷第45
    頁），且被告陳哲文亦供稱伊習慣上會問她們就讀學校為何
    （本院(二)卷第146 頁），顯見被告陳哲文應可知悉B 女、C
    女於99年9 月與他為性交易時均係未滿14歲之女子，竟仍基
    於與未滿14歲之女子為性交之不確定故意，與其等為性交易
    之行為。是被告陳哲文辯稱未注意B 女、C 女未滿14歲云云
    ，顯屬卸責之詞，不堪採信。被告陳哲文另辯稱未將手指插
    入B 女之陰道內云云。惟查，B 女於檢察官訊問及本院審理
    時均證稱陳哲文有將手指插入她的陰道內（偵2 卷第30頁、
    本院(一)卷第236 頁），而證人B 女正值國中求學階段，涉世
    未深，與被告陳哲文間復無仇怨或金錢糾紛，案發迄今本人
    亦未對被告陳哲文提出告訴或民事請求，甚至還介紹同學C
    女與陳哲文為性交易，衡情實無誣指被告陳哲文之理。是被
    告陳哲文辯稱未將手指插入B 女陰道內云云，亦屬卸責之詞
    ，不堪採信。
  4.綜上所述，被告陳哲文於99年9 月間，經由B 女之介紹，在
    「御宿汽車旅館」之房間內，一起與B 女、C 女為性交易，
    過程中除撫摸B 女、C 女之胸部及下體、以生殖器摩擦其等
    下體外側外，甚至以手指插入B 女陰道內之犯行，事證明確
    ，堪以認定。
  (五)就被告陳哲文被訴附表一編號6 、7 所示對D 女涉犯刑法第
    22 7條第3 項之對未滿14歲之女子為猥褻罪、兒童及少年性
    交易防制條例第22條第1 項與未滿16歲之人為性交易罪之犯
    行部分
    訊據被告陳哲文矢口否認與D 女為性交易及對未滿14歲之女
    子為猥褻之犯行，並辯稱因D 女吸毒，所以伊不敢碰她，也
    未曾在KTV 包廂或汽車旅館內與她為性交易云云。經查：
  1.陳哲文係在98年2 月前某日，在○○路「錢櫃KTV 」唱歌時
    ，經D 女同意後在包廂廁所內，以手撫摸D 女之胸部及下體
    ，事後並給D 女1000元，及於98年2 月間某日，因缺錢花用
    ，乃打電話給陳哲文，並約在「漁人碼頭享溫馨KTV 」附近
    碰面，隨後由陳哲文騎機車載至全國電子專賣店附近某汽車
    旅館為性交易，過程中陳哲文除以手撫摸D 女胸部及下體外
    ，並以生殖器磨擦D 女下體外側，事後給予D 女2000元之事
    實，業據D 女於警詢、檢察官訊問及本院審理時證述在卷（
    警1 卷第35至36頁、偵2 卷第37至38頁、本院(二)卷第53至57
    頁），而證人D 女正值國中求學階段，涉世未深，且案發迄
    今亦未對被告陳哲文提出告訴或任何民事請求，與被告陳哲
    文間復無仇怨或嫌隙，衡情應無誣陷被告陳哲文之動機。故
    其上揭證詞，應堪採信。
  2.又D 女係84年12月生，有卷附D 女真實姓名對照表（彌封卷
    內）可按，被告陳哲文與D 女為性交易及猥褻行為之時間，
    分別發生在98年2 月間或之前，案發當時D 女均為未滿14歲
    之女子，亦堪認定。
  3.被告陳哲文雖辯稱因D 女有吸毒，所以不會與她性交易云云
    。惟查，證人D 女針對前後與被告陳哲文發生性交易之地點
    分別係在○○路之「錢櫃KTV 」包廂廁所，及在「漁人碼頭
    享溫馨KTV 」附近碰面，再由陳哲文騎機車載至全國電子專
    賣店附近某汽車旅館、以及性交易代價第一次是1000元，第
    二次則為2000元等節，證述始終一致，且對第二次相約性交
    易之過程，鉅細靡遺之陳述，倘非證人親身經歷，實難憑空
    杜撰。況證人D 女於警詢即證稱伊與陳哲文發生性交易是自
    願的（警1 卷第36頁），且於檢察官訊問時亦證稱陳哲文沒
    有以手指或生殖器插入其陰道內等節（偵2 卷第38至39頁、
    本院(二)卷第頁），均屬有利於被告陳哲文之證詞，毫無誣陷
    被告陳哲文之意。故被告陳哲文辯稱因為D 女有吸毒，所以
    不與她性交易云云，顯屬事後卸責之詞，不值採信。
  4.綜上所述，被告陳哲文曾於98年2 月前及2 月間，分別在○
    ○路「錢櫃KTV 」，及「漁人碼頭享溫馨KTV 」附近的全國
    電子專賣店附近之某汽車旅館，前後與D 女為2 次性交易及
    猥褻之犯行，均事證明確，堪以認定。
  (六)此外復有A 女、B 女、C 女、D 女指認被告陳哲文之照片（
    警1 卷第8 、17頁背面、26頁背面、警2 卷第18頁）、消費
    單影本（警2 卷第2 頁）、行事曆影本（警2 卷第3 頁）、
    跟監照片（警2 卷第19至20、24至25頁）、內政部警政署刑
    事警察局扣押筆錄、扣押物品目錄表及扣押物品收據（偵1
    卷第33至36頁）、A 女、B 女、C 女、D 女真實姓名對照表
    （詳彌封卷）在卷可稽。是被告陳哲文上揭附表一編號1至7
    所示之犯行，均事證明確，堪以認定，應依法論科。
二、就被告林俊滄涉犯附表二編號1 至5 所示之犯行
  (一)就被告林俊滄被訴附表二編號1 所示對A 女涉犯兒童及少年
    性交易防制條例第22條第2 項之18歲以上之人與16歲以上未
    滿18歲之人為性交易罪之犯行部分
    訊據被告林俊滄坦承與A 女為附表一編號1 所示性交易之犯
    行（本院(二)卷第153 至154 頁），核與證人A 女於警詢、檢
    察官訊問及本院審理時均具結證稱以1500元與林俊滄為性交
    易之事實相符（警1 卷第3 頁、偵2 卷第42至43頁、本院(一)
    卷第209 至213 頁），足認被告林俊滄上揭自白，核與事實
    相符，應堪採信。而A女 是82年4 月生（詳參彌封卷內之真
    實姓名對照表），於98 年9月間與被告林俊滄為性交易時為
    16歲以上未滿18歲之女子，亦堪認定。是被告林俊滄上揭與
    16歲以上未滿18歲之人為性交易罪之犯行，事證明確，堪以
    認定。
  (二)就被告林俊滄被訴附表二編號2 所示對B 女涉犯刑法第227
    條第1 項之對未滿14歲之女子為性交罪、兒童及少年性交易
    防制條例第22條第1 項與未滿16歲之人為性交易罪之犯行部
    分
    訊據被告林俊滄供稱伊開車載B 女，到「亞歷山大汽車旅館
    」為性交易，過程中有撫摸B 女之胸部及下體，並將手指插
    入其陰道內，事後並給她2000元等語，惟矢口否認對未滿14
    歲之女子為性交及性交易之犯行，並辯稱伊不知道B 女幾年
    次，她人長的很高，不知道她未滿14歲云云。
  1.B 女因缺錢花用，於99年10月間某日，打電話予林俊滄告知
    要與其「洗澡」，林俊滄即與B 女相約在華王飯店附近見面
    ，再由林俊滄開車載B 女到「亞歷山大汽車旅館」為性交易
    ，過程中有撫摸B 女之胸部及下體，並將手指插入其陰道內
    ，事後並給她2000元之事實，業據被告林俊滄供述在卷（本
    院(二)卷第161 至162 頁），核與證人B 女於警詢、檢察官訊
    問及本院審理時之證述（警1 卷第12頁、偵2 卷第25至26頁
    、本院(一)卷第258 至260 頁），大致相符，足見被告林俊滄
    上揭自白，核與事實相符，應堪採信。
  2.而B 女係85年11月生，有卷附B 女真實姓名對照表（彌封卷
    內）可按，被告林俊滄與B 女為性交易，進而發生性交行為
    之時間，係在99年10月間，故案發當時B 女為未滿14歲之女
    子，亦堪認定。
  3.被告林俊滄雖辯稱伊不知道B 女幾年次，她人長的很高，不
    知道她未滿14歲云云。惟查，林俊滄於案發前即向B 女詢問
    就讀學校及年紀，並獲知B 女就讀國中二年級，及85年次乙
    節，業據證人B 女於警詢時及本院審理時證述在卷（警1 卷
    第26頁、本院(一)卷第236 頁），且案發當日被告林俊滄與B
    女相約在B 女放學後到B 女就讀國中附近之華王飯店接她前
    往汽車旅館，復據證人B 女於本院審理時證述在卷（本院(一)
    卷第259 頁），顯見被告林俊滄應可知悉B 女於99年10月間
    與他為性交易時可能係未滿14歲之女子，竟仍基於與未滿14
    歲之女子為性交之不確定故意，與其為性交易之行為。況證
    人B 女尚在求學階段，涉世未深，且案發迄今並未對被告林
    俊滄提出告訴或任何民事請求，衡情亦無誣陷被告林俊滄之
    動機。故其上揭證詞，應堪採信。是被告林俊滄辯稱伊不知
    道B 女未滿14歲云云，顯屬卸責之詞，不堪採信。
  4.綜上所述，被告林俊滄於99年10月間，與B 女為性交易，過
    程中除撫摸B 女之胸部及下體，並以手指插入B 女陰道內之
    犯行，事證明確，堪以認定。
  (三)就被告林俊滄被訴附表二編號3 所示對D 女涉犯刑法第227
    條第1 項之對未滿14歲之女子為性交罪、兒童及少年性交易
    防制條例第22條第1 項與未滿16歲之人為性交易罪之犯行部
    分
    訊據被告林俊滄供稱伊曾打電話約D 女「拗腳」，並開車到
    興仁國中附近載她，事後給她5000元等語，惟矢口否認對未
    滿14歲之女子為性交及性交易之犯行，並辯稱伊是在98年底
    或99年初才與D 女性交易，不知道D 女案發當時就讀國中，
    也不知道她未滿14歲云云。
  1.D 女曾由被告林俊滄打電話約她「拗腳」後，開車到○○國
    中門口載D 女到鳳山區○○○路「寶貝熊遊藝場」附近某汽
    車旅館之房間內，以其生殖器插入D 女陰道內抽動之方式為
    性交易，事後並給予D 女5000元之事實，業據被告林俊滄供
    稱伊曾打電話約D 女「拗腳」，並開車到○○國中附近載她
    ，事後給她5000元等語在卷（本院(二)卷第155 至156 頁），
    核與證人D 女於警詢、檢察官訊問及本院審理時之證述（警
    1 卷第35頁、偵2 卷第39至41頁、本院(二)卷第70頁），大致
    相符，是被告林俊滄上揭自白核與事實相符，應堪採信。
  2.被告林俊滄雖辯稱伊與D 女性交易應是98年底或99年初云云
    。惟查，被告林俊滄與D 女性交易之時間是在98年1 月至同
    年10月23日間某日，並非99年間，且D 女自98年10月23日吸
    毒遭查獲後就未再從事性交易，業據證人D 女證述在卷（警
    1 卷第35頁、偵2 卷第40頁），而證人D 女尚在求學階段，
    涉世未深，且案發迄今並未對被告林俊滄提出告訴或任何民
    事請求，衡情應無誣陷被告林俊滄之動機。顯見D 女與被告
    林俊滄性交易之時間，係在98年1 月至同年10月23日間某日
    ，並非被告林俊滄辯稱之98年底或99年初，應堪認定，被告
    林俊滄上揭所辯，應屬卸責之詞，不堪採信。被告林俊滄另
    辯稱不知道D 女當時就讀國中，未滿14歲云云。惟查，林俊
    滄於第一次見面時即向D 女詢問，獲知D 女就讀國中一年級
    ，及84年12月生乙節，業據證人D 女於警詢時及檢察官訊問
    時證述在卷（警1 卷第36頁、偵2 卷第41頁），且案發當日
    被告林俊滄係與D 女相約下課後在○○國中門口附近載她前
    往汽車旅館，復據證人D 女於警詢時證述在卷（警1 卷第35
    頁），且被告林俊滄亦供稱伊是開車到○○國中附近載D女
    去性交易（本院(二)卷第156 頁）。是被告林俊滄案發當時明
    知D 女為84年12月生，就讀國中，當明知D 女當時未滿14
    歲。故被告林俊滄辯稱伊不知道案發當時D 女就讀國中，未
    滿14歲云云，顯屬事後推諉之詞，不堪採信。
  4.綜上所述，被告林俊滄於98年1 月至同年10月23日間某日，
    以生殖器插入陰道內之方式與D 女為性交，事後並給予D女
    5000元之犯行，事證明確，堪以認定。
  (四)就被告林俊滄被訴附表二編號4 所示對E 女涉犯刑法第227
    條第3 項之對14歲以上未滿16歲之女子為性交罪、兒童及少
    年性交易防制條例第22條第1 項與未滿16歲之人為性交易罪
    之犯行部分
    訊據被告林俊滄供稱伊曾約E 女「拗腳」，事後給她5000元
    等語，惟矢口否認對14歲以上未滿16歲之女子為性交之犯行
    ，並辯稱伊是在E 女國中畢業才與她性交易，當天她沒有穿
    國中制服云云。
  1.E 女曾於99年5 、6 月間某日，由被告林俊滄先打電話約她
    喝咖啡，隨後開車載E 女到某汽車旅館房間內，以其生殖器
    插入E 女陰道內抽動之方式為性交，事後並給予E 女5000元
    之事實，業據被告林俊滄供述在卷（本院(二)卷第157 頁），
    核與證人E 女於警詢、檢察官訊問時均證稱伊曾於99年5 、
    6 月間與林俊滄性交易，他有將生殖器插進陰道內，事後收
    到5000元等語（警1 卷第39頁、偵2 卷第63頁），大致相符
    ，是被告林俊滄上揭自白核與事實相符，應堪採信。
  2.而E 女係84年2 月生，有卷附E 女真實姓名對照表（彌封卷
    內）可按，被告林俊滄與E 女為性交易，進而發生性交行為
    之時間，係在99年5 、6 月間，案發當時E 女應為14歲以上
    未滿16歲之女子，亦堪認定。
  3.被告林俊滄雖辯稱伊是在E 女國中畢業才與她性交易，當天
    她沒有穿國中制服云云。惟查，被告林俊滄平時會到E 女就
    讀學校附近接E 女出去喝咖啡，且發生性交易當天E 女亦穿
    著學校制服乙節，業據證人E 女於檢察官訊問時證述在卷（
    偵2 卷第63頁背面），且依我國學制，國中畢業之年紀約在
    15歲左右，此乃眾所週知之事實，故被告林俊滄於與E 女為
    性交易當時，應可預見她係14歲以上未滿16歲之女子。是被
    告林俊滄辯稱伊是在E 女國中畢業才與她性交易，當天她沒
    有穿國中制服云云，顯屬事後卸責之詞，不堪採信。
  4.綜上所述，被告林俊滄於99年5 、6 月間某日，以生殖器插
    入陰道內之方式與E 女為性交，事後並給E 女5000元之犯行
    ，事證明確，堪以認定。
  (五)就被告林俊滄被訴附表二編號5 所示對F 女涉犯刑法第227
    條第3 項之對14歲以上未滿16歲之女子為性交罪、兒童及少
    年性交易防制條例第22條第1 項與未滿16歲之人為性交易罪
    之犯行部分
    訊據被告林俊滄坦承與F 女為性交易，並將生殖器插入其陰
    道內，事後共給她10000 元之犯行（本院(二)卷第160 頁），
    核與證人F 女於警詢及檢察官訊問時之證述（警1 卷第43至
    44頁、偵2 卷第57至58頁），大致相符。足認被告林俊滄上
    揭自白，核與事實相符，應堪採信。而F 女係85年3 月生，
    有卷附F 女真實姓名對照表（彌封卷內）可按，被告林俊滄
    與F 女為性交易，進而發生性交行為之時間，係在99年6 月
    間，案發當時F 女應為14歲以上未滿16歲之女子，亦堪認定
    。是被告林俊滄上揭與14歲以上未滿16歲之人為性交及性交
    易之犯行，事證明確，堪以認定。
  (六)此外復有A 女、B 女、D 女、F 女指認被告林俊滄之照片（
    警1 卷第7 、17頁、警2 卷第17、59頁）、B 女指認被告林
    俊滄駕駛車輛照片（警1 卷第19頁）、通訊監察譯文（警2
    卷第28至32頁）、指認少女照片（警2 卷第134 至138 頁）
    、內政部警政署刑事警察局扣押筆錄、扣押物品目錄表及扣
    押物品收據（偵1 卷第15至19頁）、A 女、B 女、D 女、E
    女、F 女真實姓名對照表（詳彌封卷）在卷可稽。是被告林
    俊滄上揭附表二編號1 至5 所示之犯行，均事證明確，堪以
    認定，應依法論科。
三、論罪科刑
  (一)按非基於正當目的，以性器進入他人之性器、肛門或口腔，
    或使之接合之行為，及以性器以外之其他身體部位或器物，
    進入他人之性器、肛門或口腔，或使之接合之行為，屬性交
    行為，刑法第10條第5 項第1 、2 款定有明文。又刑法上所
    謂猥褻行為，係指姦淫以外有關風化之一切色慾行為而言，
    苟其行為在客觀上足以認為基於色慾之一種動作，即得謂係
    猥褻行為（最高法院27年上字第558 號判例意旨參照）。被
    告陳哲文分別以手撫摸A 女等人之胸部或下體，及以生殖器
    碰觸下體外部，均係屬刑法所稱之猥褻行為，以手指進入A
    女、B 女陰道內，則屬性交行為；被告林俊滄分別以手撫摸
    A 女等人之胸部或下體係屬刑法所稱之猥褻行為，以手指進
    入B 女陰道內以及以生殖器進入D 女、E 女、F 女陰道內之
    行為，則屬性交行為無訛。
  (二)又兒童及少年性交易防制條例第2 條規定，本條例所稱性交
    易，指有對價之性交或猥褻行為，且「本條例為有關兒童及
    少年性交易防制事項之特別法，優先他法適用。本條例未規
    定者，適用其他法律之規定」，兒童及少年性交易防制條例
    第5 條定有明文，是不論行為人所為係刑法第227 條各項之
    情形，其既均符合兒童及少年性交易防制條例第22條第1項
    「與未滿16歲之人為性交易者，依刑法之規定處罰之」之規
    定，則不論其係刑法第227 條各項之情形，依上開條例第5
    條前段規定，應優先適用兒童及少年性交易防制條例第22條
    第1 項規定。
  (三)核被告陳哲文就附表一編號1 所為，係犯兒童及少年性交易
    防制條例第22條第1 項之規定，而依刑法第227 條第4 項之
    對於14歲以上未滿16歲之女子為猥褻罪之規定處罰之；就附
    表一編號2 所為，則係犯兒童及少年性交易防制條例第22條
    第2 項之18歲以上之人與16歲以上未滿18歲之人為性交易罪
    ；就附表一編號3 至5 對B 女部分所為，均係犯兒童及少年
    性交易防制條例第22條第1 項之規定，而均應依刑法第227
    條第1 項之對於未滿14歲之女子為性交罪之規定處罰之，而
    附表一編號5 對C 女部分所為則係犯兒童及少年性交易防制
    條例第22條第1 項之規定，而應依刑法第227 條第2 項之對
    於未滿14歲之女子為猥褻罪之規定處罰之。被告陳哲文就附
    表一編號3 至5 所示對B 女為撫摸胸部及下體猥褻之低度行
    為，均應為其以手指插入陰道內性交之高度行為所吸收，均
    不另論罪；就附表一編號5 所示於同一時間、地點對C 女為
    撫摸胸部及下體，並以生殖器碰觸C 女下體外部之猥褻行為
    ，及對B 女為性交行為，為想像競合犯，應從一重之對B 女
    即未滿14歲之女子為性交行為處斷；就附表一編號6 、7 所
    為，均係犯兒童及少年性交易防制條例第22條第1 項之規定
    ，而依刑法第227 條第2 項之對於未滿14歲之女子為猥褻罪
    之規定處罰之。起訴書就附表一編號1 部分雖漏未記載應依
    刑法第227 條第4 項之規定處罰，及附表一編號6 部分亦漏
    未記載應依刑法第227 條第2 項之規定處罰之，惟上揭部分
    業經公訴檢察官當庭補充更正，併此敘明。被告陳哲文上揭
    所犯7 罪，犯意各別、行為互殊，應分論併罰
  (四)核被告林俊滄就附表二編號1 所為，係犯兒童及少年性交易
    防制條例第22條第2 項之18歲以上之人與16歲以上未滿18歲
    之人為性交易罪；就附表二編號2 、3 所為，均係犯兒童及
    少年性交易防制條例第22條第1 項之規定，而依刑法第227
    條第1 項之對於未滿14歲之女子為性交罪之規定處罰之；就
    附表二編號4 、5 所為，均係犯兒童及少年性交易防制條例
    第22條第1 項之規定，而依刑法第227 條第3 項之對於14歲
    以上未滿16歲之女子為性交罪之規定處罰之。起訴意旨就被
    告林俊滄所為附表二編號1 所示之犯行，認係犯兒童及少年
    性交易防制條例第22條第1 項之規定，而依刑法第227 條第
    4 項之對於14歲以上未滿16歲之女子為猥褻罪之規定處罰之
    ，容有誤會，惟起訴基本社會事實同一，自應由本院變更起
    訴法條而予裁判。就被告林俊滄被訴附表二編號4 、5 所示
    對E 女、F 女所為之性交犯行，另涉犯刑法第227 條第3 項
    部分，業經公訴檢察官當庭補充，併此敘明。被告林俊滄上
    揭所犯5 罪，犯意各別、行為互殊，應分論併罰。
  (五)又刑法第227 條各項之罪，均係以被害人年齡未滿14歲或14
    歲以上未滿16歲為其處罰之特殊要件，依兒童及少年福利法
    第70條第1 項但書之規定，已無再依同條項前段規定加重處
    罰之餘地，併此敘明。
  (六)爰分別審酌被告陳哲文、林俊滄於行為時均年逾6 旬，均知
    A 女等被害人均屬尚在求學階段之未成年少女，心智發育均
    未臻成熟，對於性行為缺乏完全自主判斷能力，而被告2 人
    均足為被害少女之祖父輩，竟未克制自己性慾，一再憑藉其
    等經濟上優勢，利用被害少女缺乏社會歷練，竟分別以金錢
    為餌，誘使被害少女在KTV 包廂或汽車旅館內發生性交或猥
    褻行為，顯見法紀觀念淡薄，且嚴重影響被害少女身心健全
    發展，混淆被害少女之金錢價值觀與正確性觀念，且被告陳
    哲文、林俊滄之犯行分別多達7 次、5 次之多，被害少女分
    別多達4 人、5 人，對社會所生危害甚大，及被告2 人犯後
    均避重就輕，未全部坦認犯行，飾詞卸責，亦未能對被害少
    女表示歉意或賠償損害，難認有悔意，暨斟酌其等各次犯罪
    動機、被害人年齡多寡、犯罪手段係以手撫摸胸部、下體，
    或以手指、性器插入陰道之方式等一切情狀，及被告陳哲文
    林俊滄2 人5 年內均無不良前科素行，有卷附臺灣高等法院
    被告前案紀錄表可稽，分別量處如主文所示之刑。又按定其
    刑期時，除仍應就各別刑罰規範之目的、輕重罪間體系之平
    衡、整體犯罪非難評價、各行為彼此間之偶發性、與被告前
    科之關聯性、各行為所侵害法益之專屬性或同一性、數罪對
    法益侵害之加重效應、罪數所反映之被告人格特性與犯罪傾
    向、社會對特定犯罪例如一再殺人或販毒行為處罰之期待等
    ，為綜合判斷外，尤須參酌上開實現刑罰公平性，以杜絕僥
    倖、減少犯罪之立法意旨，為妥適之裁量（最高法院96年度
    台上字第7583號判決意旨參照）。本院考量被告陳哲文、林
    俊滄所為上述各次犯行，均係透過陪喝咖啡、唱歌並支付鐘
    點費之方式，藉以認識未成年女子，再伺機或透過其他未成
    年女子向其他未成年女子說明「洗澡」、「拗腳」性交易之
    模式，而分別為之，所侵害個別被害人之法益雖非同一，但
    犯罪類型整體模式同質性相類似，以及數罪對法益侵害之加
    重效應，整體評價本不宜寬恕等節，並參以上述定應執行刑
    原則綜合判斷，爰分別定應執行刑如主文第一、二項所示，
    以示懲儆。
四、另扣案被告陳哲文所有之KY潤滑劑1 條、UTEC牌及MOTOROLA
    牌手機各1 支、威而剛空藥盒1 個、電話簿等物，及被告林
    俊滄所有之情趣用品跳蛋1 個、莉莎潤滑劑1 條、PHS 牌、
    三星Anycall 牌手機各1 支等物，均核與本院犯罪無關，依
    法不得沒收，附此敘明。
參、不另為無罪諭知部分
一、公訴意旨另以：被告陳哲文就附表一編號1 （即A 女部分）
    、4 （即B 女部分）、6 （即D 女部分），及被告林俊滄就
    附表二編號3 （即D 女部分）、4 （即E 女部分）、5 （即
    F 女部分）所示犯行，除分別涉犯前述罪名外，均尚涉犯兒
    童及少年性交易防制條例第23條第1 項之引誘使未滿18歲之
    人為性交易罪嫌等情。
二、按兒童及少年性交易防制條例第2 條規定，本條例所稱性交
    易指有對價之性交或猥褻行為；次按兒童及少年性交易防制
    條例第23條第1 項之引誘、容留、媒介、協助或以他法，使
    未滿18歲之人為性交易罪，為刑法第233 條第1 項之罪之特
    別規定，兒童及少年性交易防制條例第5 條亦規定明確，自
    應優先適用。又刑法第233 條第1 項係規定意圖「使」未滿
    十六歲之男女與「他人」為性交或猥褻之行為，而引誘、容
    留或媒介之者為構成要件，顯見該罪所欲處罰「行為主體」
    與「未滿十六歲男女所從事性交、猥褻行為之對象」並非同
    一人，亦即必須與「他人」為性交或猥褻行為，若與「自己
    」為性交或猥褻行為，則不適用前揭法條規定。兒童及少年
    性交易防制條例第23條第1 項乃刑法第233 條第1 項之特別
    規定而優先適用，法律適用應採相同解釋，且觀諸兒童及少
    年性交易防制條例第23條第1 項亦係以引誘、容留、媒介、
    協助或以他法，「使」未滿18歲之人為性交易之構成要件規
    定甚明。
三、本件依上開被害人A 女、B 女、D 女、E 女、F 女之指述，
    被告陳哲文、林俊滄均係直接對其等為猥褻或性交行為者，
    而非引誘其等與「他人」從事性交、猥褻行為，且依卷存事
    證亦無證據證明被告陳哲文、林俊滄有何引誘上揭被害人與
    「他人」從事性交易之犯行，是依前揭法條規定及說明，自
    無從遽以兒童及少年性交易防制條例第23條第1 項之罪相繩
    。揆諸首揭說明，本應為被告陳哲文、林俊滄上述部分犯行
    均為無罪之諭知，惟公訴意旨認此部分倘成立犯罪，分別與
    上開論罪科刑之附表一編號1 、4 、6 ，及附表二編號3、4
    、5 所示之罪，具有想像競合犯之裁判上一罪關係，爰均不
    另為無罪之諭知。
肆、無罪部分
一、公訴意旨略以：被告林俊滄於99年10月28日，B 女因C 女向
    渠表示缺錢，即打電話予林俊滄，提議C 女要「拗腳」，價
    錢4000元，詎林俊滄明知C 女係未滿14歲之女子，竟基於對
    未滿14歲之女子為性交之犯意而同意，由林俊滄開車至高雄
    市鹽埕區華王飯店前，載B 女、C 女前往高雄市○○區○○
    街2 號亞歷山大汽車旅館206 號房，林俊滄即請B 女、C 女
    先行洗澡，其則在該房間內床上，等待與沐浴後之C 女為性
    交行為，嗣B 女、C 女洗澡之際，即為警搜索查獲，因認被
    告林俊滄另涉犯刑法第227 條第5 項、第1 項之對未滿14歲
    之女子為性交未遂罪嫌。
二、按犯罪事實應依證據認定之，無證據不得認定犯罪事實；不
    能證明被告犯罪或其行為不罰者，應諭知無罪之判決，刑事
    訴訟法第154 條第2 項、第301 條第1 項分別定有明文。
三、公訴人認被告林俊滄涉犯上開對未滿14歲之人為性交未遂之
    犯行，無非係以被告林俊滄警詢及偵訊中之供述、證人B 女
    、C 女之證述，及扣案之情趣用品跳蛋、潤滑劑等物為主要
    論據。訊據被告林俊滄否認對未滿14歲之女子為性交未遂之
    犯行，並辯稱：當天是B 女要介紹C 女讓他認識，到汽車旅
    館後她們就去洗澡，根本還沒碰觸到她們身體，也未與她們
    為性交或猥褻之行為等語。
四、經查：
  (一)按刑法第25條所謂已著手於犯罪行為之實行，係指對於構成
    犯罪要件之行為，已開始實行者而言，若於著手此項要件行
    為以前之準備行動，係屬預備行為，除法文有處罰預備犯之
    明文，應依法處罰外，不能遽以未遂犯罪論擬（最高法院30
    年上字第684 號判例要旨參照）；刑法之未遂犯，必須已著
    手實行構成犯罪要件之行為而不遂者，始能成立；若於著手
    此項要件行為以前之準備行動，係屬預備行為，不能遽以未
    遂犯論擬（最高法院88年度台上字第53 1號判決要旨）。
  (二)證人B 女於警詢證稱警方進去搜索時，林俊滄還未與C 女性
    交易，當時伊與C 女正坐在浴缸內聊天（警1 卷第12頁），
    及本院審理時證稱當天林俊滄還來不及對我及C 女做什麼事
    ，當天到汽車旅館我與C 女先去洗澡，警方進來時林俊滄還
    在床上看電視，還沒有摸到我和C 女（本院(一)卷第236 至23
    9 、254 至258 頁）、證人C 女於警詢、檢察官訊問及本院
    審理時亦均證稱當天進汽車旅館後我和B 女剛去洗澡警察就
    進來了，當天還沒有與林俊滄發生性行為，也沒有一起洗澡
    ，他當時人在床上（警1 卷第22頁、偵2 卷第30至31頁、本
    (二)院卷第32至38頁），顯見案發當天被告林俊滄雖開車將B
    女、C 女載進汽車旅館內，預備與其等為性交之際，尚屬著
    手於構成要件行為前之準備行動即遭查獲，迄未對B 女或C
    女為性交或猥褻之犯罪構成要件之行為，而刑法第227 條第
    1 項之行為，並無明處罰預備犯之規定，揆諸上揭規定，即
    不能遽以未遂犯罪論。
  (三)綜上所述，本件檢察官上揭舉證，尚不足以證明被告林俊滄
    確有刑法第227 條第5 項、第1 項對未滿14歲之女子為性交
    未遂犯行之情。此外本院復查無其他積極證據足資認定被告
    林俊滄有檢察官所指上述犯行，則依前揭規定及判例意旨，
    自應就上揭部分為被告林俊滄無罪之諭知。
據上論斷，應依刑事訴訟法第299 條第1 項前段、第300 條、第
301 條第1 項，刑法第11條前段、第227 條第1 項、第2 項、第
3項 、第4 項、第51條第5 款、第55條，兒童及少年性交易防制
條例第22條第1 項、第2 項，判決如主文。
本案經檢察官李宜穎到庭執行職務。
中    華    民    國    100   年    8     月    3    日
                  刑事第六庭  審判長法  官  李璧君
                                    法  官  鄭峻明
                                    法  官  曾仁勇
以上正本證明與原本無異。
如不服本判決應於收受本判決後10日內向本院提出上訴書狀，並
應敘述具體理由，如未敘述上訴理由者，應於上訴期間屆滿後20
日內補提理由書狀於本院（均須按他造當事人之人數附繕本）「
切勿逕送上級法院」。
中    華    民    國    100   年    8     月     3    日
                                    書記官  王紀芸

附錄本判決論罪科刑法條：
中華民國刑法第227條
對於未滿十四歲之男女為性交者，處3 年以上10年以下有期徒刑
。
對於未滿十四歲之男女為猥褻之行為者，處6 月以上5 年以下有
期徒刑。
對於十四歲以上未滿十六歲之男女為性交者，處7 年以下有期徒
刑。
對於十四歲以上未滿十六歲之男女為猥褻之行為者，處3 年以下
有期徒刑。
第 1 項、第 3 項之未遂犯罰之。
兒童及少年性交易防制條例第22條
與未滿十六歲之人為性交易者，依刑法之規定處罰之。
十八歲以上之人與十六歲以上未滿十八歲之人為性交易者，處 
1 年以下有期徒刑、拘役或新台幣10 萬元以下罰金。
中華民國人民在中華民國領域外犯前2 項之罪者，不問犯罪地之
法律有無處罰規定，均依本條例處罰。

附表一：被告陳哲文部分
┌──┬───┬────┬───────────────────┬───────┬─────┐
│編號│行為人│被害人  │交易時間、地點、方式（新台幣）        │罪名、應處徒刑│備      註│
├──┼───┼────┼───────────────────┼───────┼─────┤
│ 1  │陳哲文│A 女（綽│陳哲文於96年4 月16日後某日下午，在高雄│陳哲文犯對於十│起訴書犯罪│
│    │      │號「糖糖│市苓雅區○○○路「漁人碼頭享溫馨KTV 」│四歲以上未滿十│事實欄二、│
│    │      │」）    │，經綽號「小佩」（姓名、年籍詳卷）之介│六歲之女子為猥│(三)、    │
│    │      │        │紹認識A 女（82年4 月16日生，姓名、年籍│褻罪，處有期徒│          │
│    │      │        │詳卷），陳哲文從言談中獲知A 女是82年次│刑玖月。      │          │
│    │      │        │，當時就讀國中二年級，即知A 女當時係14│              │          │
│    │      │        │歲以上未滿16歲之女子，仍基於與14歲以上│              │          │
│    │      │        │未滿16歲之女子為性交易及猥褻行為之犯意│              │          │
│    │      │        │，在該KTV 包廂廁所內，向A 女提議以1000│              │          │
│    │      │        │元之代價，讓其撫摸A 女之胸部及下體，經│              │          │
│    │      │        │A 女同意後陳哲文即在該廁所內以手撫摸A │              │          │
│    │      │        │女之胸部及下體外面約3 至5 分鐘，得逞後│              │          │
│    │      │        │當場交付1000元予A 女。                │              │          │
│    │      │        │                                      │              │          │
├──┼───┼────┼───────────────────┼───────┼─────┤
│ 2  │陳哲文│A女     │A 女於99年10月28日中午復因缺錢花用，即│陳哲文犯十八歲│起訴書犯罪│
│    │      │        │先以其所使用行動電話（門號詳卷）撥打陳│以上之人與十六│事實欄二、│
│    │      │        │哲文所使用門號0000000000號之行動電話聯│歲以上未滿十八│(三)、    │
│    │      │        │絡陳哲文喝咖啡。陳哲文復另行起意，明知│歲之人為性交易│          │
│    │      │        │A 女為82年次，仍基於與未滿18歲之女子為│罪，有期徒刑伍│          │
│    │      │        │性交易之犯意，於當日下午16時10分許，以│月。          │          │
│    │      │        │上揭門號之行動電話與A 女聯絡後，約在高│              │          │
│    │      │        │雄市○○路215 號「杜拜夢幻汽車旅館」10│              │          │
│    │      │        │8 號房，A 女於同日16時33分抵達後，陳哲│              │          │
│    │      │        │文即與A 女約妥以3000元之代價為性交易，│              │          │
│    │      │        │經A 女同意後陳哲文除以手撫摸A 女之胸部│              │          │
│    │      │        │及下體外，並將手指插入A 女陰道內，A 女│              │          │
│    │      │        │則幫陳哲文手淫至射精，以此方式為性交之│              │          │
│    │      │        │行為。嗣因遭警查獲，致未付款。        │              │          │
├──┼───┼────┼───────────────────┼───────┼─────┤
│ 3  │陳哲文│B 女（綽│代號0000-0000 （姓名、年籍詳卷，下稱甲│陳哲文犯對於未│起訴書犯罪│
│    │      │號「妞妞│女）於99年8 月中旬某日，打電話予B 女（│滿十四歲之女子│事實欄二、│
│    │      │」）    │85年11月生，姓名、年籍詳卷）詢問是否要│為性交罪，處有│(一)、    │
│    │      │        │「洗澡」（即性交易之意），經B 女同意後│期徒刑肆年。  │          │
│    │      │        │，甲女即打電話予陳哲文，並約在高雄市○│              │          │
│    │      │        │○○路「御宿汽車旅館」某房間內見面。陳│              │          │
│    │      │        │哲文見B 女容貌輕澀，應可預見B 女係未滿│              │          │
│    │      │        │14歲之女子，仍基於縱B 女未滿14歲，亦不│              │          │
│    │      │        │違背其本意之犯意與其為性交易，過程中除│              │          │
│    │      │        │以手撫摸B 女之胸部及下體，以生殖器碰觸│              │          │
│    │      │        │B 女下體外側外，並將手指插入B 女陰道內│              │          │
│    │      │        │，以此方式對B 女為性交行為得逞，事後並│              │          │
│    │      │        │交付B 女2000元。                      │              │          │
├──┼───┼────┼───────────────────┼───────┼─────┤
│ 4  │陳哲文│B女     │陳哲文復另行起意，又於99年8 月底某日，│陳哲文犯對於未│起訴書犯罪│
│    │      │        │打電話詢問B 女要不要「洗澡」（即性交易│滿十四歲之女子│事實欄二、│
│    │      │        │之意），經B 女同意後，雙方約在高雄市○│為性交罪，處有│(一)、    │
│    │      │        │○○路「御宿汽車旅館」某房間見面。隨後│期徒刑肆年。  │          │
│    │      │        │陳哲文即於該房間內，以手撫摸B 女胸部及│              │          │
│    │      │        │下體，並將其手指插入B 女之陰道內，以此│              │          │
│    │      │        │方式對女為性交行為，事後並交予B 女2000│              │          │
│    │      │        │元。                                  │              │          │
├──┼───┼────┼───────────────────┼───────┼─────┤
│ 5  │陳哲文│B 女、C │B 女與C 女（85年11月生，姓名、年籍詳卷│陳哲文犯對於未│起訴書犯罪│
│    │      │女（綽號│），於99年9 月間某日，因缺錢花用，即由│滿十四歲之女子│事實欄二、│
│    │      │「娃娃」│B 女打電話予陳哲文並告知要介紹同學一起│為性交罪，處有│(一)、    │
│    │      │）      │與其「洗澡」（即性交易之意），即相約在│期徒刑肆年貳月│          │
│    │      │        │高雄市○○○路「御宿汽車旅館」某房間內│。            │          │
│    │      │        │見面。陳哲文見B 女、C 女均容貌輕澀，得│              │          │
│    │      │        │以預見B 女、C 女均為未滿14歲之女子，仍│              │          │
│    │      │        │基於縱B 女、C 女未滿14歲，仍不違背與渠│              │          │
│    │      │        │等為性交、猥褻行為之本意，以手分別撫摸│              │          │
│    │      │        │B 女、C 女之胸部及下體，並以生殖器摩擦│              │          │
│    │      │        │B 女、C 女之下體外側，甚至以手指插入B │              │          │
│    │      │        │女之陰道內，以上揭方式對B 女、C 女為性│              │          │
│    │      │        │交、猥褻之行為得逞，事後並分別給予B女 │              │          │
│    │      │        │、C 女各2000元。                      │              │          │
├──┼───┼────┼───────────────────┼───────┼─────┤
│ 6  │陳哲文│D 女（綽│陳哲文於97年10月前某日，在高雄市○○路│陳哲文犯對於未│起訴書犯罪│
│    │      │號「呆呆│「藍色狂想」店內，認識乙女（綽號「萍妞│滿十四歲之女子│事實欄二、│
│    │      │」）    │」，姓名、年籍詳卷）帶至該店內之D 女（│為猥褻罪，處有│(二)、    │
│    │      │        │84年12月生，姓名、年籍詳卷），即向D 女│期徒刑壹年。  │          │
│    │      │        │表示可以為性交易。隨後即於98年2 月前某│              │          │
│    │      │        │日，在高雄市○○路「錢櫃KTV 」唱歌時，│              │          │
│    │      │        │陳哲文見D 女容貌輕澀，應可預見D 女係未│              │          │
│    │      │        │滿14歲之女子，竟基於縱D 女未滿14歲，仍│              │          │
│    │      │        │不違背其與D 女為猥褻及性交易之本意，對│              │          │
│    │      │        │D 女提議以1000元之代價，讓其撫摸胸部及│              │          │
│    │      │        │下體，經D 女同意後，陳哲文即將D 女帶進│              │          │
│    │      │        │包廂之廁所內，以手撫摸D 女之胸部及下體│              │          │
│    │      │        │外側得逞，事後並給予D 女1000元。      │              │          │
├──┼───┼────┼───────────────────┼───────┼─────┤
│ 7  │陳哲文│D女     │D 女於98年2 月間某日，因缺錢花用，又打│陳哲文犯對於未│起訴書犯罪│
│    │      │        │電話約陳哲文「洗澡」（即性交易之意），│滿十四歲之女子│事實欄二、│
│    │      │        │陳哲文仍基於縱與未滿14歲之女子為猥褻及│為猥褻罪，處有│(二)、    │
│    │      │        │性交易仍不違背其本意之犯意，與D 女約在│期徒刑壹年。  │          │
│    │      │        │高雄市○○○路「漁人碼頭享溫馨KTV 」附│              │          │
│    │      │        │近碰面，再由陳哲文騎機車載D 女至附近全│              │          │
│    │      │        │國電子專賣店附近之某汽車旅館，陳哲文隨│              │          │
│    │      │        │後即在該旅館房間內，以手撫摸D 女之胸部│              │          │
│    │      │        │及下體，並以其生殖器摩擦D 女之下體外側│              │          │
│    │      │        │，以此方式對D 女為猥褻行為得逞，事後並│              │          │
│    │      │        │給予D 女2000元。                      │              │          │
└──┴───┴────┴───────────────────┴───────┴─────┘
附表二：被告林俊滄部分
┌──┬───┬────┬───────────────────┬───────┬─────┐
│編號│行為人│被害人  │交易時間、地點、方式（新台幣）        │罪名、應處徒刑│備      註│
├──┼───┼────┼───────────────────┼───────┼─────┤
│ 1  │林俊滄│A 女（綽│林俊滄於96年夏天某日下午，在高雄市苓雅│林俊滄犯十八歲│起訴書犯罪│
│    │      │號「糖糖│區○○○路「漁人碼頭享溫馨KTV」，經綽 │以上之人與十六│事實欄三、│
│    │      │」）    │號「小佩」之女子（姓名、年籍詳卷）介紹│歲以上未滿十八│(一)        │
│    │      │        │認識A 女（82年4 月生，姓名、年籍詳卷）│歲之女子為性交│          │
│    │      │        │。A 女於98年9 月間某日，因缺錢花用，即│易罪，處有期徒│          │
│    │      │        │打電話約林俊滄「洗澡」（即性交易之意）│刑參月。      │          │
│    │      │        │，雙方談妥代價為1500元後，即由林俊滄開│              │          │
│    │      │        │車載A 女前往高雄市○○區○○路「亞歷山│              │          │
│    │      │        │大精品汽車旅館」。林俊滄即基於與16歲以│              │          │
│    │      │        │上未滿18歲之女子為性交易之犯意，在該旅│              │          │
│    │      │        │館房間內以手撫摸A 女之胸部及下體得逞，│              │          │
│    │      │        │事後並給予A 女1500元。                │              │          │
├──┼───┼────┼───────────────────┼───────┼─────┤
│ 2  │林俊滄│B 女（綽│B 女（85年11月生，姓名、年籍詳卷）於99│林俊滄犯對於未│起訴書犯罪│
│    │      │號「妞妞│年10月間某日下課後，因缺錢花用，乃打電│滿十四歲之女子│事實欄三、│
│    │      │」）    │話予林俊滄，約林俊滄「洗澡」（即性交易│為性交罪，處有│(五)、    │
│    │      │        │之意）。林俊滄明知B 女尚就讀國中二年級│期徒刑肆年。  │          │
│    │      │        │，可能係未滿14歲之女子，仍基於B 女縱屬│              │          │
│    │      │        │未滿14歲之女子，亦不違背其與她為性交之│              │          │
│    │      │        │犯意，加以同意，並談妥代價2000元。隨後│              │          │
│    │      │        │即由林俊滄開車至高雄市鹽埕區華王飯店附│              │          │
│    │      │        │近，載B 女至高雄市○○區○○街2 號之「│              │          │
│    │      │        │亞歷山大精品汽車旅館」，林俊滄即在該旅│              │          │
│    │      │        │館房間內，除以手撫摸B 女胸部及下體外，│              │          │
│    │      │        │並將手指插入B 女之陰道內，以此方式對B │              │          │
│    │      │        │女為性交行為，事後並給予B 女2000元。  │              │          │
├──┼───┼────┼───────────────────┼───────┼─────┤
│ 3  │林俊滄│D 女（綽│林俊滄明知D 女（84年12月生，姓名、年籍│林俊滄犯對於未│起訴書犯罪│
│    │      │號「呆呆│詳卷）係未滿14歲之女子，仍基於對未滿14│滿十四歲之女子│事實欄三、│
│    │      │」）    │歲之女子為性交易之犯意，於98年1 月至同│為性交罪，處有│(二)        │
│    │      │        │年10月23日前某日，打電話約D 女「拗腳」│期徒刑肆年陸月│          │
│    │      │        │（即性交易之意），D 女因缺錢花用而同意│。            │          │
│    │      │        │。林俊滄即開車載D 女至高雄市鳳山區○○│              │          │
│    │      │        │○路「寶貝熊遊藝場」旁某汽車旅館房間內│              │          │
│    │      │        │，以將其生殖器插入D 女陰道內抽動之方式│              │          │
│    │      │        │，對D 女為性交行為，事後並給予D 女5000│              │          │
│    │      │        │元。                                  │              │          │
├──┼───┼────┼───────────────────┼───────┼─────┤
│ 4  │林俊滄│E 女（綽│林俊滄明知E 女（84年2 月生，姓名、年籍│林俊滄犯對於十│起訴書犯罪│
│    │      │號「布丁│詳卷）尚就讀國中，可能係14歲以上未滿16│四歲以上未滿十│事實欄三、│
│    │      │」）    │歲之女子，竟於99年5 、6 間某日，趁開車│六歲之女子為性│(三)        │
│    │      │        │搭載E 女之機會，基於縱E 女係14歲以上未│交罪，處有期徒│          │
│    │      │        │滿16歲，仍不違背與她為性交之本意，向E │刑貳年。      │          │
│    │      │        │女提議「拗腳」（即性交易之意），代價  │              │          │
│    │      │        │5000元，經E 女同意後，即開車將E 女載往│              │          │
│    │      │        │「漁人碼頭享溫馨KTV 」附近某汽車旅館，│              │          │
│    │      │        │在該旅館房間內，以將其生殖器插入E 女陰│              │          │
│    │      │        │道內抽動之方式，對E 女為性交之行為，事│              │          │
│    │      │        │後並給予E 女5000元。                  │              │          │
├──┼───┼────┼───────────────────┼───────┼─────┤
│ 5  │林俊滄│F 女（綽│林俊滄明知F 女（85年3 月生，姓名、年籍│林俊滄犯對於十│起訴書犯罪│
│    │      │號「怡咩│詳卷）尚就讀國中，係14歲以上未滿16歲之│四歲以上未滿十│事實欄三、│
│    │      │」）    │女子，先利用與F 女在KTV 唱歌之機會，向│六歲之女子為性│(四)        │
│    │      │        │F女 表示是否願意「拗腳」（即性交易之意│交罪，處有期徒│          │
│    │      │        │），F 女表示要考慮。嗣F 女因缺錢花用，│刑壹年陸月。  │          │
│    │      │        │即於99年6 月15日即端午節前一日打電話給│              │          │
│    │      │        │林俊滄，相約於端午節當日由林俊滄開車載│              │          │
│    │      │        │F 女及綽號「潔妞」之女子（姓名、年籍詳│              │          │
│    │      │        │卷），前往高雄市鳳山區五甲地區某汽車旅│              │          │
│    │      │        │館，林俊滄即在該旅館房間內，基於與14  │              │          │
│    │      │        │歲以上未滿16歲之女子為性交易之犯意，除│              │          │
│    │      │        │以手撫摸F 女之胸部外，並將其生殖器插入│              │          │
│    │      │        │其陰道內抽動，以此方式對F 女為性交行為│              │          │
│    │      │        │。嗣因F 女表示會痛而停止，林俊滄當場先│              │          │
│    │      │        │交付6000元給F 女，另給陪同前往之「潔妞│              │          │
│    │      │        │」2000元，事後再給F 女4000元。        │              │          │
└──┴───┴────┴───────────────────┴───────┴─────┘